臺灣臺北地方法院刑事判決　　　　　　　　　　　　　九十三年度訴字第一二二號
　　公　訴　人　臺灣臺北地方法院檢察署檢察官
　　被　　　告　甲○○
右列被告因毒品危害防制條例案件，經檢察官提起公訴（九十二年度毒偵字第二０二
０號），被告於本院準備程序進行中，先就被訴事實為有罪之陳述，經本院合議庭裁
定由法官獨任進行簡式審判程序，本院判決如左：
    主  文
甲○○連續施用第一級毒品，處有期徒刑壹年肆月。
    事  實
一、甲○○前因違反肅清煙毒條例案件，經臺灣臺南地方法院判處有期徒刑三年二月
    ，上訴後經臺灣高等法院臺南分院以七十七年度上訴字第二二七七號駁回確定，
    嗣又因違反肅清煙毒條例、偽造文書案件，經本院以七十八年度訴字第二一二一
    號判處有期徒刑三年十月、七月，定執行刑為有期徒刑四年二月確定，上開二案
    件自民國七十八年十一月三日起併合執行後，於八十二年七月十日假釋出監；猶
    不知悔悟，於假釋期間因施用毒品違反肅清煙毒條例，由本院以八十二年度訴字
    第三三七一號判處有期徒刑三年六月確定，自八十三年一月二十一日起與首開二
    案件之殘刑三年四月十九日接續執行，迄八十五年三月八日再度假釋出監；詎仍
    不知悔改，再於假釋期間因施用毒品違反肅清煙毒條例，由本院以八十六年度訴
    字第一四八號判處有期徒刑三年十月，上訴後由臺灣高等法院以八十六年度上訴
    字第三九八三號撤銷仍改判有期徒刑三年十月確定，自八十七年五月九日起與前
    開案件之殘刑四年五月八日接續執行，迄九十一年十一月十八日三度假釋出監，
    刑期迄九十五年始屆滿。其另於八十六年九月至八十七年五月假釋期間，因施用
    毒品違反毒品危害防制條例，經本院於八十七年六月九日以八十六年度訴字第二
    六五０號、八十七年度易字第一二００號裁定送觀察勒戒，因有繼續施用毒品之
    傾向，由本院於八十七年八月十九日以同案號裁定令入戒治處所施以強制戒治一
    年，嗣於八十八年三月十一日裁定停止戒治，所餘期間付保護管束，保護管束期
    間迄八十八年十一月二十九日屆滿未遭撤銷，而視為強制戒治完畢，由本院於八
    十九年四月六日以八十六年度訴字第二六五０號、八十七年度易字第一二００號
    判決免刑確定。詎其三度假釋出監後，仍不知悔改，另行起意，基於概括之犯意
    ，自九十二年八月上旬某日起，連續多次在臺北市○○區○○街一一六巷十一弄
    四號住處，以海洛因混合白開水置入注射針筒內施打之方式施用第一級毒品海洛
    因多次，嗣於同年月十五日下午五時三十分許，為警在臺北市○○區○○街三二
    之一號查獲，經警採尿送驗後始查悉上情。
二、案經臺北市政府警察局中正第二分局報請臺灣臺北地方法院檢察署檢察官偵查起
    訴。
    理  由
一、右揭事實，迭據被告甲○○於偵訊及本院訊問時坦認不諱（見九十二年度偵字第
    二０二０號卷第三二頁、本院卷九十三年六月三日調查筆錄、同年月二十一日審
    判筆錄），其為警查獲後採集尿液送請臺北市立療養院以酵素免疫學分析法（EI
    A）初步檢驗結果呈鴉片類藥物陽性反應，再送明生生物科技股份有限公司以氣
    相層析質譜儀分析法（GC/MS）確認檢驗結果呈嗎啡陽性反應，亦有臺北市政府
    警察局刑事警察大隊毒品案件尿液委驗單、臺北市立療養院九十二年八月二十五
    日煙毒尿液檢驗報告及明生生物科技股份有限公司九十二年九月九日濫用藥物檢
    體檢驗報告附卷足憑（見同上偵卷第五、六、七頁），被告自白核與事實相符。
    其於八十六年九月至八十七年五月假釋期間，因施用毒品違反毒品危害防制條例
    ，經本院於八十七年六月九日裁定送觀察勒戒，因有繼續施用毒品之傾向，由本
    院於八十七年八月十九日裁定令入戒治處所施以強制戒治一年，嗣於八十八年三
    月十一日裁定停止戒治，所餘期間付保護管束，保護管束期間迄八十八年十一月
    二十九日屆滿未遭撤銷，而視為強制戒治完畢，由本院於八十九年四月六日以八
    十六年度訴字第二六五０號、八十七年度易字第一二００號判決免刑確定等情，
    有刑事判決二份（附於同上偵卷第二四至二八頁）、臺灣高等法院被告全國前案
    紀錄表、在監
    告自白二犯施用毒品犯行堪以認定，應依法論科。
二、按毒品危害防制條例業於九十二年六月六日修正通過，同年七月九日以華總一義
    字第０九二００一二一九三０號總統令公布，該條例第三十六條規定自公布後六
    個月施行，即自被告行為後之九十三年一月九日起施行，被告二犯施用毒品海洛
    因，不論依修正前或修正後之毒品危害防制條例規定，均應由檢察官提起公訴。
    又毒品危害防制條例第十條第一項關於施用第一級毒品規定之犯罪構成要件及刑
    罰並無任何修正變更，依刑法第二條第一項前段規定，自應適用裁判時之規定處
    罰，核被告二犯施用海洛因行為，係犯毒品危害防制條例第十條第一項之施用第
    一級毒品罪。其持有海洛因之低度行為，應為施用海洛因之高度行為所吸收，不
    另論罪。其先後多次施用毒品犯行，時間緊接，方法相同，觸犯構成要件相同之
    罪名，顯係基於概括犯意反覆為之，為連續犯，應依刑法第五十六條之規定論以
    一罪，並加重其刑。被告前因違反肅清煙毒條例案件，經臺灣臺南地方法院判處
    有期徒刑三年二月，上訴後經臺灣高等法院臺南分院以七十七年度上訴字第二二
    七七號駁回確定，嗣又因違反肅清煙毒條例、偽造文書案件，經本院以七十八年
    度訴字第二一二一號判處有期徒刑三年十月、七月，定執行刑為有期徒刑四年二
    月確定，上開二案件自七十八年十一月三日起併合執行後，於八十二年七月十日
    假釋出監，假釋期間又因施用毒品違反肅清煙毒條例，由本院以八十二年度訴字
    第三三七一號判處有期徒刑三年六月確定，自八十三年一月二十一日起與首開二
    案件之殘刑三年四月十九日接續執行，迄八十五年三月八日再度假釋出監；再於
    假釋期間因施用毒品違反肅清煙毒條例，由本院以八十六年度訴字第一四八號判
    處有期徒刑三年十月，上訴後由臺灣高等法院以八十六年度上訴字第三九八三號
    撤銷仍改判有期徒刑三年十月確定，自八十七年五月九日起與前開案件之殘刑四
    年五月八日接續執行，迄九十一年十一月十八日三度假釋出監，刑期迄九十五年
    始屆滿，此有臺灣高等法院被告全國前案紀錄表在卷可按，並經本院調閱上開案
    件之執行卷宗核閱無誤；惟按刑法第七十九條之一第一項規定：「二以上徒刑併
    執行者，第七十七條所定最低應執行之期間，合併計算之」，同條第三項規定：
    「依第一項規定合併計算執行期間而假釋者，前條第一項規定之期間，亦合併計
    算之」，則在併合執行之情形，經許其假釋出獄者，其報請許可假釋所須最低應
    執行之期間，既合併計算，且假釋期間（即殘刑期間），亦合併計算之，其期間
    即無從區分，從而，不論假釋出獄前所執行之期間是否已逾其中任一罪之刑期，
    亦不論嗣後其假釋有無被撤銷，在假釋期間內，均應認為尚未執行完畢。其於執
    行逾其中任一罪之刑期後五年內之假釋期間，再犯有期徒刑以上之罪者，不應論
    以累犯，此有最高法院八十八年第四次刑事庭會議紀錄可參；查被告係於假釋期
    間之九十二年八月間犯案，斯時其違反肅清煙毒條例案件，遭臺灣高等法院判處
    有期徒刑三年十月及四年五月八日之殘刑既尚未併合執行完畢，依上開最高法院
    決議意旨，即不應論以累犯。爰審酌被告犯罪後坦承犯行，惟其有多次違反肅清
    煙毒條例案件前科，前已因施用毒品，經觀察勒戒、強制戒治後，由本院判決免
    刑，惟又違反禁令，非法施用足以導致精神障礙及生命危險之毒品，顯見自制力
    甚低，本案係二犯施用毒品，所為對個人身心戕害程度甚鉅，暨被告之生活狀況
    、品行、智識程度、犯罪之動機、目的、手段、所生危害及犯罪後之態度等一切
    情狀，量處如主文所示之刑。
三、另被告雖於九十三年六月三日、同年月二十一日本院庭訊時供稱自九十二年八月
    起施用毒品迄九十三年五月止，然九十三年六月三日員警緝獲被告時並未採尿，
    本院當日羈押被告後，臺灣臺北看守所亦未對被告執行採尿送驗程序，此業據本
    院查明，有該所九十三年六月十七日北所衛字第０九三０００四七九八號函在卷
    可稽，是九十二年八月十五日查獲被告迄九十三年六月三日緝獲被告此段期間之
    施用毒品犯嫌，除被告之自白外，並無其他積極證據足資佐證，此部分之事證尚
    有不足，難為不利被告之認定，併此說明。
據上論斷，應依刑事訴訟法第二百七十三條之一第一項、第二百九十九條第一項前段
，毒品危害防制條例第十條第一項，刑法第十一條前段、第二條第一項前段、第五十
六條，判決如主文。
本案經檢察官陳麗芬到庭執行職務
中　　　華　　　民　　　國　　九十三　　年　　　七　　　月　　　六　　　日
                                    臺灣臺北地方法院刑事第五庭
                                        法  官  吳靜怡
右正本證明與原本無異。
如不服本判決，應於判決送達後十日內，向本院提出上訴狀。
                                     　 書記官  游秀珠
中　　　華　　　民　　　國　　九十三　　年　　　七　　　月　　　七　　　日
附錄本案論罪科刑法條全文：
毒品危害防制條例第十條第一項
施用第一級毒品者，處六月以上五年以下有期徒刑。
